臺灣高雄地方法院刑事判決　　　　　　 100年度易字第1216號
公　訴　人　臺灣高雄地方法院檢察署檢察官
被　　　告　劉鳳梅
　　　　　　張君蓮
　　　　　　蔡天允
上列被告等因電子遊戲場業管理條例案件，經檢察官提起公訴（
100年度偵字第972號），本院判決如下：
    主  文
劉鳳梅共同犯圖利聚眾賭博罪，處有期徒刑陸月，如易科罰金，
以新臺幣壹仟元折算壹日。扣案附表所示之物均沒收。
張君蓮共同犯圖利聚眾賭博罪，處有期徒刑月，如易科罰金，
以新臺幣壹仟元折算壹日。扣案附表所示之物均沒收。
蔡天允犯賭博罪，處罰金新臺幣肆仟元，如易服勞役，以新臺幣
壹仟元折算壹日。扣案之賭資新臺幣壹仟元沒收。
    事  實
一、劉鳳梅係址設高雄市○○區○○路16號之高福電子遊戲場（
    下稱系爭遊戲場）負責人，自民國98年1 月初某日起，基於
    意圖營利供給賭博場所、聚眾賭博及賭博之犯意，以上開公
    眾得出入之系爭遊戲場內供給作為賭博場所，而設置如附表
    編號1 至15所示之電子遊戲機共49臺，與不特定多數人對賭
    而聚眾賭博，並以每月新臺幣（下同）25,000元之代價，僱
    用與其有上開犯意聯絡之張君蓮擔任店員，於系爭遊戲場內
    負責現場開分、洗分之工作，供不特定之賭客打玩上述電子
    遊戲機臺而賭博財物。其賭博方式如下：賭客請店員直接依
    各機臺開分比例以現金開分（例如開分比為2比1即以每2 元
    開1 分），再自行押注分數後按開始鍵與機臺押注賭博，如
    押中則可贏得數倍不等之分數，如未押中，則所押注分數由
    機臺沒入歸店方贏得，賭客就贏得之分數可以原兌換比例向
    劉鳳梅換取現金。嗣於99年12月15日晚上7 時10分許，適有
    賭客蔡天允基於賭博之犯意，進入該店內支付共3,000 元，
    請張君蓮依2比1之比例開分供其打玩「吉宗」電子遊戲機臺
    ，至同日晚上8 時45分許，蔡天允向劉鳳梅示意欲將押注上
    開機臺所贏得之分數500 分洗分並兌換現金，劉鳳梅即告知
    店內有不熟之客人，要求蔡天允與其一同至店外他處交付賭
    資，蔡天允遂騎乘機車跟隨劉鳳梅所騎乘之機車，騎至高雄
    市○○區○○路16號前時，由劉鳳梅將兌換之賭資1,000 元
    交付予蔡天允後逕自離去，而蔡天允則騎乘機車往劉鳳梅離
    去之相反方向行駛，旋為跟監在後之員警劉進霖當場查獲，
    並扣得上開賭資1,000 元。嗣於同日晚上11時20分許，經警
    持搜索票至系爭遊戲場執行搜索，另扣得如附表所示之物。
二、案經高雄市政府警察局三民第二分局移送臺灣高雄地方法院
    檢察署檢察官偵查起訴。
    理  由
壹、證據能力部分：
    被告以外之人於審判外之陳述，雖不符同法第159 條之1 至
    第159 條之4 之規定，但經當事人於審判程序同意作為證據
    ，法院審酌該言詞陳述或書面陳述作成時之情況，認為適當
    者，亦得為證據，同法第159 條之5 第1 項定有明文。本判
    決所引用之傳聞證據，均經本院依法踐行調查證據程序，當
    事人於審判程序亦同意作為證據，本院審酌證據資料作成時
    之情況，並無違法不當及證明力明顯過低之瑕疵，且無依法
    應排除其證據能力之情形，認以之作為證據應屬適當，故有
    證據能力。
貳、實體部分：
一、訊據被告劉鳳梅固坦承自98年1 月間某日起在上開公眾得出
    入之系爭遊戲場內設置如附表編號1 至15所示之電子遊戲機
    共49臺，並以每月25,000元之代價，僱用張君蓮擔任店員於
    該遊戲場內負責現場開分、洗分之工作，被告張君蓮亦坦白
    承認有自98年1 月間某日起以上開代價受僱於被告劉鳳梅等
    情，惟均矢口否認有何於公眾得出入場所賭博、意圖營利供
    給賭博場所、聚眾賭博之犯行，被告劉鳳梅辯稱：伊店內只
    有拿計分卡給客人，沒有在換現金，且伊也沒有於99年12月
    15日晚上8 時45分後跟被告蔡天允騎車至外面兌換現金，係
    被告蔡天允一直跟著伊，伊有叫被告蔡天允不要跟云云；被
    告張君蓮則辯稱：為警查獲當日伊固有幫被告蔡天允開分，
    但伊從來沒有兌換現金給被告蔡天允或其他客人，也不知道
    被告劉鳳梅有無兌換現金給客人云云。另訊之被告蔡天允則
    對其於公眾得出入場所賭博之犯行坦承不諱。經查：
  (一)被告劉鳳梅為系爭遊戲場之負責人，自98年1 月初某日起在
    上開公眾得出入之系爭遊戲場內，設置如附表編號1 所示之
    電子遊戲機共49臺，供不特定之多數人打玩，並於98年1 月
    初某日以每月25,000元之代價，僱用被告張君蓮擔任店員，
    於系爭遊戲場內負責現場開分、洗分之工作，嗣於99年12月
    15日晚上11時20分許，為警持搜索票至系爭遊戲場執行搜索
    ，扣得如附表所示之物等情，業據被告劉鳳梅、張君蓮均供
    承不諱，復有高雄市政府警察局督察室維新小組營業場所檢
    查紀錄表、查獲賭博電玩現場圖、搜索票、搜索扣押筆錄、
    扣押物品清單、扣押物品收據、高雄市政府電子遊戲場業營
    業級別證各1 紙、現場及扣押物品照片共38張在卷足憑（見
    警卷第25至40、46、51至64頁），上開事實自先堪認定。
  (二)次查，被告蔡天允基於賭博之犯意，於99年12月15日晚上 7
    時10分許進入該店內支付共3,000 元，請同案被告張君蓮依
    2比1之比例開分供其打玩「吉宗」電子遊戲機臺，嗣於同日
    晚上8 時45分許，向同案被告劉鳳梅示意洗分後，即與同案
    被告劉鳳梅共同步出店外，並隨即騎車跟隨在同案被告劉鳳
    梅機車後方，至高雄市○○區○○路16號前，由同案被告劉
    鳳梅交付兌換之賭資1,000 元後離去，嗣被告蔡天允往相反
    方向行駛途中，為跟監在後之員警劉進霖當場查獲等情，業
    據被告蔡天允於警詢、偵查及本院審理中均坦承不諱，核與
    證人即當日喬裝賭客在系爭遊戲場內打玩電子遊戲機臺之員
    警林俊宏、證人劉進霖於本院具結證述之情節大致相符，並
    有賭資1,000 元扣案可佐，可見被告蔡天允之前開任意性自
    白，核與客觀事證相符，應足憑取，被告蔡天允確有於公眾
    得住入之場所賭博財物之犯行，洵堪認定。
  (三)被告劉鳳梅、張君蓮雖仍以前開情詞置辯，然查：
  1.同案被告蔡天允於偵查中以證人之身分已具結證稱：伊於99
    年12月15日晚上7 時10分許進入系爭遊戲場內打玩電子遊戲
    機臺，打到約晚上8 時45分許剩下500 分，伊要將該500 分
    兌換現金，遂向被告劉鳳梅示意洗分，被告劉鳳梅叫伊等一
    下，說店裡有不熟之客人，叫伊騎機車跟在被告劉鳳梅後面
    到外面再換現金1,000 元給伊，後來到建中路16號前停下來
    ，被告劉鳳梅給伊1,000 元等語明確（見偵卷第17頁），嗣
    於本院審理中復仍供承上情不諱，業如前述；證人林俊宏則
    於本院審理中結證：取締當天伊在店內喬裝客人打電玩，觀
    察店內兌換現金的方式，伊大概是天昏暗的時候進去店內，
    當時被告劉鳳梅、張君蓮均在店內，裡面打玩機臺的客人差
    不多有7、8個，系爭遊戲場係得隨時任意出入之場所，當時
    伊為了方便在店內走動觀察，所以伊在店內兩邊都各開1 個
    機臺，並讓其中水果盤的機臺自己跑，伊則在另外一邊打玩
    ，剛好注意到坐在伊隔壁距離2 臺機臺的證人蔡天允有贏錢
    ，並向店裡面的人說要洗分了，伊觀察到店內並沒有兌換現
    金，但隨後證人蔡天允跟被告劉鳳梅就一起出店，伊就聯絡
    外面的埋伏警力要注意，伊則在店內等候通報等語（見本院
    二卷第49至52頁）；證人劉進霖亦於本院審理中結稱：查獲
    當天伊在證人林俊宏進入系爭遊戲場後，就跟另外1 名搭檔
    在大約距離店家50公尺遠位於建元路上之公園附近看得到該
    店大門口的地點埋伏，並等候證人林俊宏的消息，因為伊等
    當初預估，因為該店的防備心很重，只要有生客或它認為不
    尋常的人，不會選擇在店內兌換現金，查獲當天之前就曾發
    現過店家跟客人一起出來疑似兌換現金之狀況，當天接獲證
    人林俊宏電話通知後，伊等馬上把車子更靠近，就在店的對
    面而已，大概10幾米距離，所以看得很清楚被告劉鳳梅帶著
    證人蔡天允一前一後出來的時候，本來伊等想說只要被告劉
    鳳梅一交錢，就要將其逮捕，結果被告劉鳳梅在那邊不知道
    跟賭客講什麼，之後被告劉鳳梅就坐上其機車，然後證人蔡
    天允也坐上他的機車，然後就一前一後先離開店家，依據伊
    經驗去判斷，大概他們是要騎到某個地方才會交錢，所以伊
    等一起尾隨被告劉鳳梅，從他們店家出來右轉，然後又右轉
    進入建中路，大概行駛個200 公尺後，因為被告劉鳳梅警覺
    性很高，不時會往後看，包含同案被告蔡天允也是，所以伊
    等沒有靠很近，但當時天色並非昏暗，以伊配戴眼鏡矯正後
    可達1.2 之視力可以目視得到，感覺被告劉鳳梅放慢速度，
    在中途的時候幾乎跟證人蔡天允併排，當時伊隱約有看他們
    靠近手部做接觸的動作，之後他們騎到建工、建元路的時候
    就各自分開了，伊等就去逮捕證人蔡天允，證人蔡天允當場
    坦承承認犯行，因當時被告劉鳳梅、證人蔡天允分開後，一
    個往東、一個往西，沒辦法同時逮捕2 人，所以伊等選擇先
    逮捕證人蔡天允，因為現金在他那邊等語屬實（見本院二卷
    第54至57頁），經勾稽上開證人證詞，可見被告劉鳳梅確有
    於查獲當日證人蔡天允示意洗分後，即與同案被告蔡天允同
    出店外，並要求證人蔡天允騎車尾隨在其機車後方，行至高
    雄市○○區○○路16號前，其遂將兌換之賭資1,000 元交給
    證人蔡天允後離去等情，此外復有跟監蒐證照片3 張在卷可
    稽（見警卷第54頁），並有於證人蔡天允身上所查獲之賭資
    1,000 元扣案可佐，被告劉鳳梅雖一再辯稱當時伊係有事急
    著趕往他處，係證人蔡天允自己一直要跟著伊云云，然此情
    已與證人蔡天允前述係被告劉鳳梅要其跟著她去拿賭資之情
    迥異，且證人劉進霖復到庭具結證稱：在被告劉鳳梅及證人
    蔡天允共同步出店外至騎車離去之過程中，並未看到被告劉
    鳳梅有跟證人蔡天允發生推擠，或是其他可以看得出來被告
    劉鳳梅不願意讓證人蔡天允騎著車子跟著她走的情況，反而
    是被告劉鳳梅有讓人感覺指示證人蔡天允騎著車子跟著她之
    舉動，且在伊跟監過程中，亦未發現被告劉鳳梅有刻意不讓
    證人蔡天允跟車的情況，被告劉鳳梅甚至有放慢速度在中途
    跟證人蔡天允併排行駛之情形（見本院二卷第56頁背面），
    已見被告劉鳳梅上開所辯，顯非事實；又被告劉鳳梅固另質
    疑證人蔡天允疑有與上開員警共謀欲陷害伊之情事云云，然
    衡以證人蔡天允、林俊宏、劉進霖與被告劉鳳梅均無仇怨，
    且其等證言業經具結，已無甘冒偽證處罰之風險而刻意構陷
    被告劉鳳梅之必要，且證人蔡天允若非確有在系爭遊戲場打
    玩電子遊戲機臺，嗣於洗分後經被告劉鳳梅以上開方式交付
    賭資1,000 元之實，何需故意為不實之陳述，而將原應屬自
    己所有之上開合法財物任由警方扣押，並使自己陷於賭博罪
    責處罰之狀態，況證人蔡天允亦已於本院審理中供證其完全
    不認識證人林俊宏、劉進霖，復無其他證據佐證被告劉鳳梅
    所質疑之情屬實，足見被告劉鳳梅所言無非純屬臆測之詞，
    不足採信。是被告劉鳳梅所經營之系爭遊戲場確有於賭客打
    玩電子遊戲機臺贏得分數後，依照原兌換比例兌換現金給賭
    客等情，自屬灼然甚明。
  2.又徵以被告劉鳳梅尚且以上開與賭客各自騎乘機車至他處之
    方式交付賭資以掩人耳目，衡情自無理由任用毫不知情之人
    於店內同事運作，而使自己在遭其人發現非法賭博情事後報
    警舉發，增加為警查獲之風險，而審之被告張君蓮自98年 1
    月起系爭遊戲場開店時起即受僱於被告劉鳳梅而該店內從事
    為客人開分、洗分之工作，至99年12月15日為警查獲時已有
    將近2 年之時間，對於店內之各人工作內容亦應屬知之甚詳
    ，是若非被告張君蓮就被告劉鳳梅之上開經營模式有所了解
    ，且同意以此方式繼續運作並實際參與其中開分、洗分之行
    為，被告劉鳳梅亦不可能僱用其如此之長時間，是被告張君
    蓮對於店內確有於賭客打玩電子遊戲機臺後，將剩餘分數依
    原兌換比例換回現金乙情，自應屬知情而仍固為參與，可認
    有共犯之犯意聯絡及行為分擔，其辯稱不知被告劉鳳梅有無
    兌換現金給客人云云，亦屬不足採信。
  3.再按刑法第268 條之罪，以意圖營利，供給賭博場所或聚眾
    賭博，為其構成要件。所謂「意圖」者，即主觀上之期望，
    亦即所以出此之動機或目的；而所謂「營利」者，即藉以牟
    取經濟上或財產上利益；所謂「意圖營利」者，固與俗稱之
    「抽頭」或「抽取頭錢」意義相近，但以行為人主觀上有此
    藉以牟利之期望為已足，並不以實際上有無實施抽頭之行為
    為必要（最高法院89年度臺非字第49號判決參照）。又電子
    遊戲機之程式，於設計之初即已隱含該遊戲機具有較高獲勝
    機率，已非純粹射倖性，此從經營者必須花費資金購買或租
    用遊戲機台，並提供場所擺放而仍能獲利可明，是該等以提
    供該賭博場所擺設電子遊戲機，亦同時具有營利之意圖（臺
    灣高等法院暨所屬法院96年法律座談會刑事類提案第12號之
    審查意見參照）。經查，被告劉鳳梅於本院審理中自陳店內
    機臺均係其花費大量資金所購得，店內之收入為客人打玩電
    子遊戲機臺所投入之金錢，復供承若客人在店內玩久一點，
    大部分都是伊店內贏的比例較高等語在卷（見本院二卷第61
    頁），又觀以系爭遊戲場尚有提供免費茶水、便當供賭客食
    用，藉以延長賭客在該店內消費之時間等語，亦經被告劉鳳
    梅、張君蓮供認明確（見本院二卷第61頁背面），顯見被告
    劉鳳梅提供電子遊戲機臺給不特定之多數人打玩，並非純粹
    欲以電子遊戲機臺作為其手足之延伸而與賭客對賭，尚有藉
    由延長客人打玩電子遊戲機臺之時間，提高店內勝率而獲利
    之客觀行為及主觀意圖，是被告劉鳳梅於系爭遊戲場內長期
    間擺設電動賭博機台供不特定多數人打玩，並僱用與其有犯
    意聯絡之被告張君蓮實際從事為賭客開分、洗分之工作，渠
    等2 人均有藉由擺設電子遊戲機臺而提供該賭博場所聚眾賭
    博之行為，自甚明確。
  (四)綜上各情，本案事證明確，被告劉鳳梅、張君蓮、蔡天允之
    犯行均堪認定，應依法論科。
二、論罪科刑：
  (一)核被告劉鳳梅、張君蓮所為，均係犯刑法第268 條之意圖營
    利供給賭博場所及聚眾賭博罪、刑法第266條第1項前段之賭
    博罪；核被告蔡天允所為，係犯刑法第266條第1項前段之賭
    博罪。按刑事法若干犯罪行為態樣，本質上原具有反覆、延
    續實行之特徵，立法時既予特別歸類，定為犯罪構成要件之
    行為要素，則行為人基於概括之犯意，在密切接近之一定時
    地持續實行之複次行為，倘依社會通念，於客觀上認為符合
    一個反覆、延續性之行為觀念者，於刑法評價上，即應僅成
    立一罪。學理上所稱「集合犯」，職業性、營業性或收集性
    等具有重複特質之犯罪均屬之，例如經營、從事業務、收集
    、販賣、製造、散布等行為概念者皆是（最高法院95年度台
    上字第1079號判決要旨參照）。本案被告劉鳳梅、張君蓮自
    98年1 月間某日起至99年12月15日為警查獲時止，提供系爭
    遊戲場充作所邀集之多數人前來聚賭之場所，足徵被告劉鳳
    梅、張君蓮自始即基於各反覆實施供給賭博場所及聚眾賭博
    之單一決意，在緊密之時間及空間內反覆、持續從事同一犯
    罪行為，依社會通念，為集合犯，應均僅成立一罪。被告張
    君蓮自系爭遊戲場98年1 月間某日開店時起即受雇於被告劉
    鳳梅，渠等2 人就上開意圖營利供給賭博場所、聚眾賭博、
    於公眾得出入之場所賭博等犯行，均有犯意聯絡及行為分擔
    ，為共同正犯。又被告劉鳳梅、張君蓮係以1 個賭博犯意決
    定達成同一犯罪行為而同時觸犯上開3 罪名，為想像競合犯
    ，均應從一重論以罪質較重之意圖營利聚眾賭博罪。
  (二)爰審酌被告劉鳳梅提供系爭遊戲場為不特定多數人聚賭之場
    所，設置大量電子遊戲機臺供賭客打玩，並藉提供免費茶水
    、便當及可於打玩後將剩餘分數兌換現金之誘因吸引賭客沉
    迷忘返，而藉此方式牟取利益，實有礙社會生活及治安秩序
    之健全，且查扣賭博性電子遊戲機具數量達49臺，已達一定
    規模，並為主導該店經營之地位，犯後復飾詞否認，惡性較
    為重大；被告張君蓮雖亦始終否認犯行，惟其係領取固定薪
    水而受僱於被告劉鳳梅，依被告劉鳳梅指示參與上開犯行，
    僅居於次要地位，犯罪情節較為輕微；被告蔡天允則明知於
    公眾得出入之場所賭博財物係法所不許之事，仍啟僥倖之心
    ，意圖藉由賭博之方式獲利，所為固屬非是，惟尚知於犯後
    坦承犯行，態度尚佳等情，暨考量被告劉鳳梅之智識程度為
    高職畢業，家境小康，被告張君蓮則為高職畢業，家境貧寒
    、被告蔡天允為高職肄業，家庭經濟狀況小康及被告3 人之
    犯罪動機、手段及其他一切情狀，分別量處如主文所示之刑
    ，並就被告劉鳳梅、張君蓮部分均諭知如易科罰金之折算標
    準，就被告蔡天允部分，諭知易服勞役之折算標準，以資懲
    儆。
  (三)沒收部分：
  1.按刑法第266 條第2 項為同法第38條之特別規定，祇要係當
    場賭博之器具、在賭檯或兌換籌碼處之財物，不問屬於犯人
    與否，皆應依該條項規定宣告沒收，且擺設電動賭博機賭博
    行為與一般賭博行為不同，擺設人每日開機營業時起，即處
    於隨時供不特定賭客投幣與其對賭之狀態，就擺設人而言，
    每日一旦開機營業，即認應已開始賭博行為，是既係營業時
    為警查獲，不論查獲時有無賭客在場賭博，查扣之賭博性電
    玩機具均屬當場賭博之器具，應依刑法第266 條第2 項沒收
    之〔司法院（82）廳刑一字第883 號、司法院（78）廳刑一
    字第1692號函文研究意見參照〕。本件扣案如附表編號1 至
    15所示之電子遊戲機臺共49臺，均係被告劉鳳梅擺放於系爭
    遊戲場內，供作與賭客對賭所用之物，自均屬當場賭博之器
    具；另如附表編號16所示於店內櫃臺所扣得之現金6,600 元
    ，則係在籌碼兌換處之財物，不論屬於犯人與否，爰依刑法
    第266 條第2 項規定及共犯責任共同原則，於被告劉鳳梅、
    張君蓮所犯上開罪刑項下均宣告沒收。
  2.如附表編號17至24所示之物，均為被告劉鳳梅所有，業據其
    供承在卷（見本院二卷第61頁），而該等物品皆係供被告劉
    鳳梅、張君蓮共同違犯供給賭博場所、聚眾賭博、賭博等罪
    所用之物，爰依刑法第38條第1項第2款之規定及共犯責任共
    同原則，於被告劉鳳梅、張君蓮所犯上開罪刑項下均宣告沒
    收。
  3.至於被告蔡天允身上所扣得之賭資1,000 元，雖非於賭檯或
    兌換籌碼處所扣得之財物，然係被告蔡天允因犯前揭賭博罪
    所得之物，且既已交付予被告蔡天允，自屬其所有之物，應
    依刑法第38條第1 項第3 款之規定，諭知沒收。
據上論斷，應依刑事訴訟法299 條第1 項前段、刑法第28條、第
266條第1項前段、第2項、第268條、第55條、第41條第1 項前段
、第42條第3項、第38條第1項第2款、第3款，刑法施行法第1 條
之1，判決如主文。
本案經檢察官朱華君到庭執行職務。
中    華    民    國   100    年    12    月    8     日
                  刑事第十五庭  法  官  許勻睿
以上正本證明與原本無異。
如不服本判決應於收受送達後10日內向本院提出上訴書狀，並應
敘述具體理由；如未敘述上訴理由者，應於上訴期間屆滿後20日
內向本院補提理由書（均須按他造當事人之人數附繕本）「切勿
逕送上級法院」。
中    華    民    國   100    年    12    月    8     日
                                書記官  王芷鈴
附表：
┌──┬─────────────┬───────┐
│編號│扣押物品名稱              │數    量      │
├──┼─────────────┼───────┤
│ 1  │LC-88水果盤機臺（含IC板） │9臺（9塊）    │
├──┼─────────────┼───────┤
│ 2  │超級戰國風雲機臺（含IC板）│6臺（6塊）    │
├──┼─────────────┼───────┤
│ 3  │中華迷13支機臺（含IC板）  │1臺（1塊）    │
├──┼─────────────┼───────┤
│ 4  │小黑人機臺（含IC板）      │1臺（1塊）    │
├──┼─────────────┼───────┤
│ 5  │吉宗機臺（含IC板）        │2臺（2塊）    │
├──┼─────────────┼───────┤
│ 6  │超悟空機臺（含IC板）      │2臺（2塊）    │
├──┼─────────────┼───────┤
│ 7  │明星三缺一機臺（含IC板）  │1臺（1塊）    │
├──┼─────────────┼───────┤
│ 8  │益智麻將機臺（含IC板）    │2臺（2塊）    │
├──┼─────────────┼───────┤
│ 9  │中華5PK機臺（含IC板）     │3臺（3塊）    │
├──┼─────────────┼───────┤
│ 10 │95旋風7PK機臺 （含IC板）  │2臺（2塊）    │
├──┼─────────────┼───────┤
│ 11 │幸運賽狗機臺（含IC板）    │5臺（5塊）    │
├──┼─────────────┼───────┤
│ 12 │彈珠臺機臺（含IC板）      │3臺（3塊）    │
├──┼─────────────┼───────┤
│ 13 │超八機臺（含IC板）        │2臺（2塊）    │
├──┼─────────────┼───────┤
│ 14 │鑽石列車機臺（含IC板）    │2臺（2塊）    │
├──┼─────────────┼───────┤
│ 15 │賓果馬戲團機臺（含IC板）  │8臺（8塊）    │
├──┼─────────────┼───────┤
│ 16 │系爭遊戲場櫃檯內之現金    │新臺幣6,600元 │
├──┼─────────────┼───────┤
│ 17 │交接報表                  │13張          │
├──┼─────────────┼───────┤
│ 18 │公休表                    │1本           │
├──┼─────────────┼───────┤
│ 19 │會員資料                  │9本           │
├──┼─────────────┼───────┤
│ 20 │寄卡簿                    │2本           │
├──┼─────────────┼───────┤
│ 21 │交接本                    │3本           │
├──┼─────────────┼───────┤
│ 22 │員工打卡單                │1張           │
├──┼─────────────┼───────┤
│ 23 │機臺開洗分鑰匙            │5支           │
├──┼─────────────┼───────┤
│ 24 │1,000點寄分卡             │1張           │
└──┴─────────────┴───────┘
附錄論罪科刑所犯法條
中華民國刑法第266 條
（普通賭博罪與沒收物）
在公共場所或公眾得出入之場所賭博財物者，處1 千元以下罰金
。但以供人暫時娛樂之物為賭者，不在此限。
當場賭博之器具與在賭檯或兌換籌碼處之財物，不問屬於犯人與
否，沒收之。
中華民國刑法第268條
（圖利供給賭場或聚眾賭博罪）
意圖營利，供給賭博場所或聚眾賭博者，處3 年以下有期徒刑，
得併科3 千元以下罰金。